# 递延所得税

提问人：jahcpa123456 时间：2021-06-27 08:05:08
请教：企业亏损产生的未弥补亏损，在预计未来期间产生的应纳税所得额限额内确认递延所得税资产。那么，预计未来期间产生的应纳税所得额是采用什么方法测算的呢？

回答人：chenyiwei
参考盈利预测的相关要求，谨慎进行预测。可参考《中国注册会计师其他鉴证业务准则第 3111 号——预测性财务信息的审核》及其指南中规定的审核程序。